【裁判字號】    99,小上,114
【裁判日期】    991029
【裁判案由】    給付借款
【裁判全文】
臺灣高雄地方法院民事裁定             99年度小上字第114號
上  訴  人  甲○○
被  上訴人  台北富邦商業銀行股份有限公司
法定代理人  乙○○
上列當事人間請求給付借款事件，上訴人對於民國99年7 月30日
本院高雄簡易庭99年度雄小字第864 號第一審判決提起上訴，本
院裁定如下：
    主    文
上訴駁回。
第二審訴訟費用新臺幣壹仟伍佰元由上訴人負擔。
    理    由
一、按對於小額程序第一審判決之上訴，非以其違背法令為理由
    ，不得為之；又上訴狀內應記載上訴理由，表明下列各款事
    項：1.原判決所違背之法令及其具體內容。2.依訴訟資料可
    認為原判決有違背法令之具體事實，民事訴訟法第436 條之
    24第2 項、第436 條之25分別定有明文。所謂判決違背法令
    ，乃指判決不適用法規或適用不當，為同法第468 條所明定
    ，此亦為小額事件之上訴程序所準用（民事訴訟法第436 條
    之32第2 項參照）。故對小額訴訟程序之第一審判決提起上
    訴時，其上訴狀或理由書應具體指摘原判決有何不適用法規
    或適用法規不當之情形，並揭示該法規之條項或其內容；若
    係成文法以外之法則，應揭示該法則之旨趣；倘為司法院解
    釋或最高法院之判例，則應揭示該判解之字號或其內容；如
    依民事訴訟法第469 條第1 款至第5 款所列情形為理由時，
    其上訴狀或理由書應揭示合於該條款之事實（最高法院71年
    台上字第314 號判例參照）。如其上訴狀未依此項方法表明
    理由，其上訴即不合法，應駁回其上訴，同法第436 條之32
    第2 項準用第444 條第1 項前段亦有明文。
二、上訴意旨略以：上訴人所持有之信用卡附卡於民國95年5 月
    24日向被上訴人三民分行辦理一般停用，並經該行將上開事
    項登錄於財團法人金融聯合徵信中心（下稱聯徵中心），詎
    被上訴人於95年10月23日在無預警情況下，強行將上訴人於
    聯徵中心之信用卡使用條件由「一般停用」改為「強制停用
    」，且以上訴人有他宗信用卡債務不依約履行而停止萬利週
    轉金額度動用並視為全部到期為由，對上訴人提起給付借款
    之訴，然上訴人自96年1 月5 日起即多次與被上訴人就帳戶
    遭停用協商，被上訴人表示需將欠款全數繳清，但無法代為
    註銷聯徵中心之停用註記，原審未審酌被上訴人不願對上訴
    人在聯徵中心註記「強制停用」所造成之損害作補救措施，
    而為上訴人應給付被上訴人借款之判決，上訴人不服，爰依
    法提起上訴，請求廢棄原判決等語。
三、經查，上訴人所爭執之事項，業經原審依借款申請書暨約定
    書、各類存款歷史對帳單、放款帳卡、呆帳帳卡等據以認定
    ，經核尚無違法或不當之情形，且上訴意旨並未具體指明原
    審判決有如何不適用法規或適用法規不當，或有民事訴訟法
    第469 條第1 款至第5 款所稱當然違背法令之情事，及符合
    該條款要件之具體事實，自難認其已合法表明上訴理由，依
    首揭說明，應認其上訴為不合法。
四、復按於小額訴訟之上訴程序，法院為訴訟費用之裁判時，應
    確定其費用額，民事訴訟法第436 條之19第1 項、第436 條
    之32第1 項定有明文。本件第二審裁判費用為新臺幣1,500
    元，應由上訴人負擔，爰併為裁定如主文第2 項所示。
五、結論：本件上訴為不合法，依民事訴訟法第436 之32第1 項
    、第2 項、第436 條之19第1 項、第444 條第1 項前段、第
    95條、第78條，裁定如主文。
中    華    民    國    99    年    10    月    29    日
                  民事第五庭審判長法  官  黃國川
                                  法  官  張維君
                                  法  官  秦慧君
正本係照原本作成。
本裁定不得抗告。
中    華    民    國    99    年    10    月    29    日
                                  書記官  胡美儀

司法院資訊處製作；財團法人民間司法改革基金會備份。
